# 关于权益法单位账面有专项储备会计处理

提问人：33shan 时间：2014-09-12 14:29:23
请问陈版主，如果我权益法单位账面有专项储备我是不是在投资单位的报表中也确认出该专项储备啊

回答人：chenyiwei
如果是权益法核算的联营或合营企业，建议贷记“资本公积——其他资本公积”，否则会与企业自身计提和使用的专项储备混淆。

提问人：xdinah 时间：2014-09-15 13:02:45
如果考虑资本公积，是否应是其他综合收益呢？

回答人：chenyiwei
不属于其他综合收益。因为留存收益本质上是限定用途的留存收益，其提取也是计入损益的，这一点与其他综合收益存在不同。

提问人：学以 时间：2017-04-23 15:32:07
陈版，如果投资单位要编制合并报表，那么联营公司需要单行合并，上述资本公积是否要调整到投资收益？

回答人：chenyiwei
合并报表层面对联营企业专项储备中的份额也是在“资本公积——其他资本公积”中反映，即除了损益和其他综合收益以外原因导致的权益变动。